【裁判字號】    98,訴,559
【裁判日期】    980618
【裁判案由】    毒品危害防制條例
【裁判全文】
臺灣基隆地方法院刑事判決               98年度訴字第559號
公  訴  人  臺灣基隆地方法院檢察署檢察官
被      告  乙○○
上列被告因毒品危害防制條例案件，經檢察官提起公訴（98年度
毒偵字第732號），被告就被訴事實為有罪之陳述，本院合議庭
裁定由受命法官獨任進行簡式審判程序審理，判決如下：
    主  文
乙○○施用第一級毒品，累犯，處有期徒刑玖月。又施用第二級
毒品，累犯，處有期徒刑肆月。應執行有期徒刑壹年。
    事  實
一、乙○○前因施用毒品案件，二度經觀察、勒戒後，均認無繼
    續施用毒品之傾向，由臺灣基隆地方法院檢察署檢察官先後
    以88年度毒偵字第26號、第79號、第165號、第181號、88
    年度偵字第4976號為不起訴處分確定，並分別於民國88年3
    月16日、同年8月31日執行完畢釋放。復因施用毒品案件，
    經送強制戒治（於90年3月24日戒治期滿執行完畢），經本
    院以88年度易字第614號判處有期徒刑6月確定，併另案竊盜
    所處有期徒刑1年，定其應執行刑為有期徒刑1年4月，於91
    年4月8日為執行完畢。又因施用毒品案件，經送強制戒治（
    於92年6月29日交付保護管束期滿執行完畢），經本院分別
    以91年度訴字第253號及91年度易字第311號各判處有期徒刑
    10 月、7月確定，併另案竊盜所處有期徒刑1年6月，定其應
    執行刑為有期徒刑2年9月，於94年7月14日執行完畢。再因
    施用毒品案件，經本院分別以95年度訴字第295號、95年度
    易字第226號各判處有期徒刑8月、7月（下稱甲、乙罪）確
    定，併另案竊盜所處有期徒刑1年2月（下稱丙罪），定其應
    執行刑為有期徒刑2年4月。嗣與另案無故侵入住宅、竊盜所
    處拘役30日、有期徒刑7月、7月、5月、7月（下稱丁、戍、
    己、庚、辛罪），經分別減刑，甲乙丙丁戍己等罪合併定其
    應執行刑為有期徒刑1年9月、拘役15日；庚辛2罪合併定其
    應執行刑為有期徒刑6月，上開案件接續執行，甫於97年10
    月15日執行完畢。
二、詎其猶不知悔改戒除毒癮，復於98年1月15日中午許，在臺
    北縣瑞芳鎮○○路54號住處，以玻璃球燒烤方式，施用安非
    他命1次；約隔30分鐘，在同一地點，以針筒注射方式，再
    施用海洛因1次，嗣於98年1月16日上午7、8時許，在臺北縣
    瑞芳鎮○○路54號住處，為警查獲，且經其同意採驗其尿液
    呈嗎啡、甲基安非他命陽性反應，始悉上情。
三、案經臺北縣政府警察局瑞芳分局報告臺灣基隆地方法院檢察
    署檢察官偵查起訴。
    理  由
一、本件被告乙○○所犯為毒品危害防制條例第10條第1項、第2
    項之施用第一級毒品罪、第二級毒品罪，均非死刑、無期徒
    刑、最輕本刑為3年以上有期徒刑之罪，或高等法院管轄第
    一審之案件，被告於本院準備程序中，就被訴事實為有罪之
    陳述，經告以簡式審判程序之旨，並聽取檢察官、被告之意
    見後，本院合議庭裁定由受命法官進行簡式審判程序，是本
    件之證據調查，依刑事訴訟法第273條之2規定，不受同法第
    159條第1項、第161條之2、第161條之3、第163條之1及第16
    4條至第170條規定之限制，合先敘明。
二、上揭分別施用第一級、第二級毒品之事實，業據被告於本院
    準備程序及審理時坦承不諱，而被告於為警查獲後於98年1
    月16日8時47分許，為警採取其親自排放之尿液，送請台灣
    檢驗科技股份有限公司，以GC/MS氣相層析質譜儀分析法確
    認檢驗結果，呈嗎啡、可待因、甲基安非他命暨安非他命陽
    性反應，此有該公司於98年2月5日出具之UL/2009/10464濫
    用藥物尿液檢體檢驗報告1份在卷可稽，堪認被告上開自白
    與事實相符，應係真實。而被告前因施用毒品案件，經觀察
    勒戒執行完畢釋放後，5年內再犯施用毒品案件，再犯本案
    毒品危害防制條例第10條第1項、第2項之施用第一級毒品及
    第二級毒品犯行，洵堪認定，本案事證明確，應依法論科。
三、論罪科刑
(一)、查海洛因及安非他命類分別係毒品危害防制條例第2條第2項
    第1款、第2款所定之第一級毒品、第二級毒品，被告予以施
    用，核其所為，係犯毒品危害防制條例第10條第1項、第2項
    之施用第一級毒品罪及施用第二級毒品罪。其持有第一級毒
    品海洛因及第二級毒品安非他命類係供施用，其持有第一級
    毒品、第二級毒品之低度行為分別為施用第一級毒品、第二
    級毒品之高度行為所吸收，不另論罪。其所犯上開二罪，犯
    意各別，行為互殊，罪名不同，應予分論併罰。又被告前曾
    受如事實欄所載有期徒刑之執行，此有臺灣高等法院被告前
    案紀錄表附卷可考，其於有期徒刑之執行完畢後，5年以內
    故意再犯本件有期徒刑以上之罪，為累犯，應依刑法第47條
    第1項加重其刑。
(二)、爰審酌被告前因施用毒品經強制戒治執行完畢，猶不知戒惕
    ，復再施用第一級、第二級毒品，無視於毒品對於自身健康
    之戕害及國家對於杜絕毒品犯罪之禁令，顯無戒斷之決心，
    然衡其前開犯罪係戕害自身，尚未害及他人，且犯罪後復坦
    承犯行，態度尚可等一切情狀，就其所犯上開二罪分別量處
    如主文所示之刑，並定其應執行之刑，以資儆懲。
四、據上論斷，應依刑事訴訟法第273條之1第1項、第299條第1
    項前段，毒品危害防制條例第10條第1項、第2項，刑法第11
    條、第47條第1項、第51條第5款，判決如主文。
本案經檢察官甲○○到庭執行職務。
中    華    民    國    98    年    6     月    18    日
                  刑事第二庭法  官  陳伯厚
以上正本證明與原本無異。
如不服本判決應於收受送達後10日內向本院提出上訴書狀，並應
敘述具體理由；其未敘述上訴理由者，應於上訴期間屆滿後20日
內向本院補提理由書 (均須按他造當事人之人數附繕本) 「切勿
逕送上級法院」。
中    華    民    國    98    年    6     月    18    日
                            書記官  王惠萍
附錄論罪法條：
毒品危害防制條例第10條
施用第一級毒品者，處 6 月以上 5 年以下有期徒刑。
施用第二級毒品者，處 3 年以下有期徒刑。


司法院資訊處製作；財團法人民間司法改革基金會備份。
